【裁判字號】    95,台非,153
【裁判日期】    950714
【裁判案由】    竊盜
【裁判全文】
最高法院刑事判決              九十五年度台非字第一五三號
    上  訴  人  最高法院檢察署檢察總長
    被      告  甲○○
                        15號.
                        （另案在台灣台中監獄執行）
上列上訴人因被告竊盜案件，對於台灣台中地方法院中華民國九
十五年二月十五日第一審確定簡易判決（九十五年度中簡字第三
六四號，聲請簡易判決處刑案號：台灣台中地方法院檢察署九十
五年度速偵字第九六號），認為違法，提起非常上訴，本院判決
如下：
    主  文
原判決撤銷。
本件不受理。
    理  由
非常上訴理由稱：「按案件曾經判決確定者，應諭知免訴之判決
，刑事訴訟法第三百零二條第一款定有明文。原判決以被告甲○
○意圖為自己不法之所有，於民國九十四年十二月二十九日十八
時許，在台中縣梧棲鎮○○○路一一０號前，以其所有之鑰匙竊
取方庭新所有之車牌號碼ＬＡＣ－七三六號重型機車，得手後供
己使用，嗣於九十五年一月三日四時五十分許，甲○○騎乘該機
車經台中縣沙鹿鎮○○街六號前時，為警察當場查獲，並扣得上
開鑰匙一支一節，因而諭知被告觸犯竊盜罪，累犯，處有期徒刑
五月，如易科罰金以三百元折算一日，固非無見。惟查，被告前
因上開竊盜之同一事實，業經台灣台中地方法院於九十五年二月
八日以九十四年度易字第一九六四號為第一審判決，並於九十五
年三月六日確定在案，此有該案判決書及台灣台中地方法院送達
證書附卷可稽，是被告同一之竊盜犯罪事實既經前案判決確定，
依前揭刑事訴訟法規定及司法院大法官第四七號之解釋意旨，後
案之原審即應諭知免訴判決。原審不察，逕而諭知被告有罪之判
決，顯有判決適用法則不當之違法。案經確定，且不利於被告，
爰依刑事訴訟法四百四十一條、第四百四十三條提起非常上訴，
以資救濟。」等語。
本院按刑事訴訟法第三百七十八條規定：判決不適用法則或適用
不當者，為違背法令。又已經提起公訴或自訴之案件，在同一法
院重行起訴者，應諭知不受理之判決，且檢察官聲請以簡易判決
處刑者，與起訴有同一之效力，刑事訴訟法第三百零三條第二款
、第四百五十一條第三項分別定有明文。本件被告甲○○意圖為
自己不法之所有，於九十四年十二月二十九日十八時許，在台中
縣梧棲鎮○○○路一一０號前，以其所有之鑰匙，竊取方庭新所
有之車牌號碼ＬＡＣ－七三六號重型機車，得手後供己使用，嗣
於九十五年一月三日四時五十分許，為警當場查獲，並扣得上開
鑰匙一支等情，其先前所犯連續竊盜之部分事實，業經檢察官於
九十四年九月八日向台灣台中地方法院提起公訴，本件經該院併
案審理後，於九十五年二月八日以九十四年度易字第一九六四號
論處被告連續竊盜，累犯罪刑（判處有期徒刑八月），於九十五
年三月六日確定在案。茲檢察官復就被告同一犯罪事實，於同年
一月四日以九十五年度速偵字第九六號向台灣台中地方法院聲請
簡易判決處刑，顯係就已經提起公訴之案件，在同一法院重行起
訴，原審理應就後案依首開法條諭知不受理之判決。詎原判決未
查，竟於九十五年二月十五日就後案之九十五年度中簡字第三六
四號，再論處被告竊盜，累犯罪刑（判處有期徒刑五月，如易科
罰金以三百元折算一日）。揆諸前開說明，原判決自有適用法則
不當之違法。案經確定，且於被告不利，非常上訴意旨執以指摘
，非無理由，應由本院將原判決撤銷，另為不受理之諭知，以資
救濟。
據上論結，應依刑事訴訟法第四百四十七條第一項第一款但書、
第三百零三條第二款，判決如主文。
中    華    民    國  九十五  年    七    月   十四   日
                      最高法院刑事第十庭
                          審判長法官  洪  清  江
                                法官  石  木  欽
                                法官  李  伯  道
                                法官  陳  晴  教
                                法官  陳  世  雄
      本件正本證明與原本無異
                                      書  記  官
中    華    民    國  九十五  年    七    月  二十四  日
                                                      Ｋ


司法院資訊處製作；財團法人民間司法改革基金會備份。
